【裁判字號】    95,易,167
【裁判日期】    950630
【裁判案由】    竊盜
【裁判全文】
臺灣嘉義地方法院刑事判決               95年度易字第167號
公  訴  人  臺灣嘉義地方法院檢察署檢察官
被      告  辛○○
選任辯護人  盧奇南律師
被      告  癸○○
            己○○
            甲○○
            子○○
            丑○○
上  一  人
選任辯護人  汪玉蓮律師
被      告  庚○○
            丁○○
上  一  人  蔡碧仲律師
選任辯護人  陳怡禎律師
            陳偉展律師
上列被告等因常業竊盜等案件，經檢察官提起公訴（94年度偵字
第7206號），被告等於準備程序均為有罪之陳述，本院合議庭裁
定由受命法官獨任以簡式審判程序審理判決如下：
    主  文
辛○○、癸○○、己○○、甲○○、子○○共同犯常業竊盜罪。
辛○○，累犯，處有期徒刑肆年，並應於刑之執行前，令入勞動
場所強制工作參年；癸○○，累犯，處有期徒刑貳年；己○○、
甲○○、子○○各處有期徒刑貳年。扣案如附件附表三編號一、
四、五、六、七、八、九、十六、十七、十八所示之物均沒收。
丑○○、庚○○共同連續故買贓物。丑○○處有期徒刑陸月；庚○○處有期徒刑肆月，如易科罰金，均以參佰元折算壹日。
丁○○連續故買贓物，處有期徒刑陸月，如易科罰金，以參佰元
折算壹日。
    事 實 及 理 由
一、本件犯罪事實及證據均引用如附件起訴書之記載（被告丙○○、戊○○、壬○○、乙○○均另行審結），惟不包括附件
    附表一編號二十七所示之犯罪事實。蓋被告辛○○抗辯當時
    其人在監，查屬實情，洵可採信，不能證明被告辛○○、癸○○、己○○、甲○○、子○○有該項罪行，此部分亦業據
    實行公訴檢察官縮減，因屬原起訴實質上一罪之部分，故不
    另為無罪之諭知。
二、被告辛○○年值青壯，前已因涉多輛贓車收受與搬運案件，
    甫於民國94年9月14日縮短刑期執行完畢出監，素行不佳，
    猶未收斂，未幾旋復罹刑章，再蹈本件情節重大之常業竊盜
    罪，毫無警惕之心。綜據被告辛○○行為之嚴重性、所表現
    之潛在危險性格及對其未來行為之期待性等情研判，衡諸比
    例原則，併為應於刑之執行前，令入勞動場所強制工作3年
    之諭知（按此期間之宣告不得增減，最高法院82年台非字第
    155號判例參照），顯屬適當且必要，俾達根治、預防犯罪
    及教化之目的。
三、公訴意旨略認：被告癸○○正值壯年，不思腳踏實地從事正
    當職業，反好逸惡勞藉犯罪取得不義之財，影響社會治安甚
    鉅，復係累犯，建請宣告令入勞動場所強制工作云云。惟查
    被告癸○○本件犯行固同被告辛○○，二人均屬累犯，然被
    告癸○○前所犯加重竊盜案情，略為竊取變電箱電纜線及漁
    塭水車各一次（見審(一)卷第155頁至第161頁，本院93年度簡
    字第198號及93年度易字第69號判決書），迥異於被告辛○○前所犯者即乃牽涉多輛失竊汽車之收受與搬運等情（見審
    (一)卷第147頁至第151頁，本院93年度嘉簡字第949號判決書
    ），對照被告辛○○此番再涉數量龐大之汽車竊盜暨解體案
    件，被告癸○○本件並非重覆再犯攸關汽車之案件類型，且
    從其所處全案地位以觀，犯罪情節嚴重性亦不若被告辛○○
    。再者，綜觀被告癸○○在本件共同犯罪中之角色分工與涉
    案情節，包括從事拆解車體之技術等級、參與期間之長短、
    獲取之報酬等應列入非難考量等情事，據被告辛○○、癸○○、己○○、甲○○等人一致之供述，顯未重於類似地位之
    被告己○○、甲○○，則被告癸○○本件犯行不法內涵之程
    度，應不若被告己○○、甲○○。關於被告癸○○刑罰之量
    定及宣付保安處分與否，應衡酌觀照被告己○○、甲○○犯
    罪情節，並斟酌被告己○○、甲○○無令入勞動場所強制工
    作之必要，始能得情理之平。茲考量上揭情事及參酌檢察官
    就包括被告癸○○在內之各該被告關於量刑之意見等一切情
    狀，量處被告癸○○有期徒刑2年。至於公訴意旨建請宣告
    被告癸○○令入勞動場所強制工作一節，所舉事證暨析論容
    有未足，為本院所不採，爰不為此項保安處分之諭知。
四、被告丑○○、丁○○各自捐獻財團法人第一社會福利基金會
    新臺幣40萬元、30萬元之公益金，有郵政劃撥儲金存款收據
    2紙在卷可考（各見審(一)卷第195頁及第193頁）。本院審酌
    檢察官對渠二人所改求處之刑度與渠二人關於量刑之意見及
    其他一切情狀，均量處有期徒刑6月，並均諭知易科罰金之
    折算標準。其餘被告辛○○、己○○、甲○○、子○○、庚○○宣告刑部分，考量全案情事及兩造關於量刑之意見等一
    切情狀，各量處如主文所示之刑，被告庚○○部分，並諭知
    易科罰金之折算標準。
五、依刑事訴訟法第273條之1第1項、第299條第1項前段、第310
    條之2、第454條，刑法第28條、第56條、第322條、第349條
    第2項、第41條第1項前段、第47條、第90條、第38條第1項
    第2款，罰金罰鍰提高標準條例第1條前段、第2條，竊盜犯
    贓物犯保安處分條例第3條第1項第2款、第4條、第5條第1項
    前段，判決如主文。
六、如對本判決上訴，須於判決送達後10日內向本院提出上訴狀
    （應附繕本）。
中    華    民    國    95    年    6     月    30    日
                    刑事第五庭法  官  蔡憲德
上列正本證明與原本無異。
如對本判決上訴，須於判決送達後10日內向本院提出上訴狀（應
附繕本）。
中    華    民    國    95    年    6     月    30    日
                              書記官  楊福源
附錄本判決論罪法條
刑法第322條
  以犯竊盜罪為常業者，處1年以上7年以下有期徒刑。
刑法第349條第2項
  搬運、寄藏、故買贓物或為牙保者，處5年以下有期徒刑、拘
  役或科或併科1千元以下罰金。


司法院資訊處製作；財團法人民間司法改革基金會備份。
